臺灣高等法院臺中分院刑事裁定　
110年度聲字第2062號
聲  請  人  臺灣高等檢察署臺中檢察分署檢察官     
受  刑  人  葉恩宇



上列聲請人因受刑人數罪併罰有二裁判以上，聲請定其應執行之
刑（聲請案號：110年度執聲字第946號），本院裁定如下：
    主  文
葉恩宇犯如附表所示各罪所處之刑，應執行有期徒刑捌月，如易
科罰金，以新臺幣壹仟元折算壹日。
    理  由
一、聲請意旨略以：受刑人葉恩宇因詐欺數罪，先後經判決確定
    如附表，應依刑法第53條、第51條第5款規定，定其應執行
    之刑，及依刑法第41條第1項、第8項規定，諭知易科罰金之
    折算標準，爰依刑事訴訟法第477條第1項聲請裁定等語。
二、按裁判確定前犯數罪者，併合處罰之。數罪併罰有二裁判以
    上者，依第51條之規定，定其應執行之刑。宣告多數有期徒
    刑者，於各刑中之最長期以上，各刑合併之刑期以下，定其
    刑期，但不得逾30年。犯最重本刑為5年以下有期徒刑以下
    之刑之罪，而受6月以下有期徒刑或拘役之宣告者，得以新
    臺幣（下同）1,000元、2,000元或3,000元折算一日，易科
    罰金。第1項至第4項及第7項之規定，於數罪併罰之數罪均
    得易科罰金或易服社會勞動，其應執行之刑逾6月者，亦適
    用之，刑法第50條第1項前段、第53條、第51條第5款、第41
    條第1項、第8項分別定有明文。次按，數罪併罰之定應執行
    之刑，係出於刑罰經濟與責罰相當之考量，並非予以犯罪行
    為人或受刑人不當之利益，為一種特別的量刑過程，相較於
    刑法第57條所定科刑時應審酌之事項係對一般犯罪行為之裁
    量，為定應執行刑之宣告，乃對犯罪行為人本身及所犯各罪
    之總檢視，除應考量行為人所犯數罪反應出之人格特性，並
    應權衡審酌行為人之責任與整體刑法目的及相關刑事政策，
    在量刑權之法律拘束性原則下，依刑法第51條第5款之規定
    ，採限制加重原則，以宣告各刑中之最長期為下限，各刑合
    併之刑期為上限，但最長不得逾30年，資為量刑自由裁量權
    之外部性界限，並應受法秩序理念規範之比例原則、平等原
    則、責罰相當原則、重複評價禁止原則等自由裁量權之內部
    抽象價值要求界限之支配，以使輕重得宜，罰當其責，俾符
    合法律授與裁量權之目的，以區別數罪併罰與單純數罪之不
    同，兼顧刑罰衡平原則（最高法院100年度臺抗字第440號刑
    事裁定意旨參照）。
三、經查：
  ㈠受刑人因犯普通詐欺及不能安全駕駛致交通危險等數罪，經
    臺灣臺中地方法院及本院先後判處如附表所示之刑確定，有
    各該案件判決及臺灣高等法院被告前案紀錄表在卷可查。茲
    檢察官聲請定其應執行刑，本院審核認其聲請為合法適當，
    應予准許。審酌受刑人所犯如附表所示各罪之犯罪態樣之異
    同、犯罪時間間隔、侵害法益、各罪依其犯罪情節所量定之
    刑，及前揭所述之比例原則、責罰相當原則等自由裁量權之
    內部性界限等情，爰定其應執行之刑，並諭知易科罰金之折
    算標準如主文所示。
  ㈡按所謂「裁判確定後」，凡裁判已確定即可，而不問該刑之
     執行是否已完畢，若其中數罪之刑業已執行完畢，並不因
     嗣後定其應執行刑，而影響先前該數罪已執行完畢之事實
     ，僅係將來執行時應予折抵之問題（最高法院107 年度臺
     抗字第319 號刑事裁定意旨參照）。受刑人所犯如附表編
     號1 所示之罪，雖已經易科罰金執行完畢（執行案號：臺
     中地檢107年度執字第16207號、107年度執緝字第2487號）
     ，此有臺灣高等法院被告前案紀錄表1份在卷可查（本院卷
     第24頁），惟此部分與其所犯如附表編號2所示之罪，因符
     合數罪併罰規定，故仍應合併定其應執行之刑，再由檢察
     官於執行時扣除已執行之部分，不致影響受刑人權益。
  ㈢至於受刑人所犯附表編號1 所示宣告刑有關併科罰金新臺幣2
    萬元部分，因無宣告多數罰金情形，而不在本件定執行刑之
    範圍，惟仍應與本件附表所示各罪所定之應執行刑併執行之
    ，附此敘明。　　
四、據上論斷，應依刑事訴訟法第477條第1項、第8項、刑法第5
    3條、第51條第5款、第41條第1項前段、第8項，裁定如主文
    。
中　　華　　民　　國　　110 　年　　8 　　月　　26　　日
            刑事第一庭  審判長法　官　江  德  千
                              法  官　簡  源  希
                              法  官　高  增  泓
以上正本證明與原本無異。
不得抗告。 
                              書記官　黃  美  珍 
　　　　　　　　　　　　　　　
中　　華　　民　　國　　110 　年　　8 　　月　　26　　日
附表：受刑人葉恩宇定應執行刑案件一覽表　　　
編    號  1 2 以下空白 罪    名  不能安全駕駛致交通危險罪 普通詐欺  宣 告 刑  有期徒刑3月 (併科新臺幣2萬元) 有期徒刑6月  犯罪日期  106年9月21日 106年10月6日  偵查（自訴）機關 年度案號  臺中地檢107年度撤緩偵字第222號 臺中地檢107年度偵字第11324號  最 後 事 實 審 法 院 臺中地院 臺中高分院   案 號 107年度中交簡字 第2428號 109年度上易字 第1393號   判 決 日 期 107年8月27日 110年5月19日   確 定 判 決 法 院 臺中地院 臺中高分院   案 號 107年度中交簡字 第2428號 109年度上易字 第1393號   判 決 日 期 107年9月27日 110年5月19日  是否得為易科罰金 、得易服社會勞動之案件  得易科、得社勞 得易科、得社勞  備註  臺中地檢107年度執字第16207號、107年執緝字第2487號(已於107年12月17日易科罰金執行完畢) 臺中地檢110年度執字第9783號